Inventaris van het archief van het Ministerie van Arbeid: Afdeling Volksgezondheid; Ministerie van Binnenlandse Zaken: Afdeling Volksgezondheid; Ministerie van Sociale Zaken: Afdeling Volksgezondheid, (1902) 1918-1950 (1976)
Nationaal Archief, Den Haag
- TAAKUITVOERING, 3
  - Algemene voorzieningen, 3.1
    - Toezichthoudende organen, 3.1.5
      - Gezondheidscommissies, 3.1.5.2
        - Afzonderlijk, 3.1.5.2.2
          - Stukken betreffende de wijziging in het ambtsgebied van de Gezondheidscommissie te Valkenswaard, 1931.; 246; 1 omslag
          - Stukken betreffende de verplaatsing van de zetel van de Gezondheidscommissie te Zoetermeer naar Hilligersberg, met hiaten., 1931-1933; 247; 1 omslag
          - Stukken betreffende de behandeling van het beroep van de gemeenteraad van Assen tegen het besluit van Gedeputeerde Staten van Drenthe inzake een geschil met de Gezondheidscommissie te Assen betreffende een begrotingspost van genoemde commissie, 1932.; 248; 1 omslag
          - Stukken betreffende de behandeling van een verzoek van de gemeente Rotterdam tot opheffing van de Gezondheidscommissie te Rotterdam, 1933.; 249; 1 omslag
          - Stukken betreffende de behandeling van het beroep van de Gezondheidscommissie te Valkenswaard bij de Kroon tegen het besluit van Gedeputeerde Staten van Noord-Brabant inzake een post op de rekening van uitgaven van 1931 van genoemde commissie, 1933.; 250; 1 omslag
    - Preventieve gezondheidszorg, 3.1.6
      - Wetgeving en reglementering, 3.1.6.1
        - Besmettelijke Ziektenwet, 3.1.6.1.1
          - Wettelijke regelingen, 3.1.6.1.1.1
            - Stukken betreffende de totstandkoming en behandeling van een ontwerp van wet houdende voorzieningen tegen besmettelijke ziekten (Besmettelijke Ziektenwet), 1918-1928.; 251; 1 pak
            - Stukken betreffende de totstandkoming van KB's tot toepasselijkverklaring van enige artikelen van de wet van 04-12-1872 (no. 134) tot voorziening tegen besmettelijke ziekten op schurft (scabies), 1919-1922.; 252; 1 omslag
            - Stukken betreffende de totstandkoming van KB's waarbij de wet van 04-12-1872 (no. 134) houdende voorzieningen tegen besmettelijke ziekten, met uitzondering van artikel 20, van toepassing verklaard wordt op nekkramp, 1919-1923.; 253; 1 omslag
            - Stukken betreffende de totstandkoming van de wet van 21-07-1928 (no. 265) houdende voorzieningen tegen besmettelijke ziekten (Besmettelijke Ziektenwet), 1919-1928.; 254; 1 pak
            - Stukken betreffende de totstandkoming van het KB van 24-02-1921 (no. 8) tot wijziging van de artikelen 13 en 14 van het besluit van 29-02-1912 (no. 97) tot uitvoering van de artikelen 17a en d van de wet van 04-12-1872 (no. 134) ter voorziening tegen besmettelijke ziekten inzake de vaccinatie van schipperskinderen, 1920-1921.; 255; 1 omslag
            - Stukken betreffende de totstandkoming van regelingen inzake het indienen van aanvragen voor bijdragen in de kosten van reiniging en ontsmetting, 1922-1925.; 256; 1 omslag
            - Stukken betreffende de totstandkoming van KB's waarbij de wet van 04-12-1872 (no. 134) houdende voorzieningen tegen besmettelijke ziekten van toepassing wordt verklaard op meningitis cerebrospinalis epidemica, encephalitis lethargica en poliomyelitis anterior acuta, 1923-1929.; 257; 1 omslag
            - Stukken betreffende de totstandkoming van KB's tot uitvoering van de wet van 04-12-1872 (no.134) houdende voorzieningen tegen besmettelijke ziekten (Vaccinatiebesluit), 1927-1938.; 258; 1 omslag
            - Ministeriële Beschikkingen ter uitvoering van de Besmettelijke Ziektenwet, 1929.; 259; 1 omslag
            - Stukken betreffende de totstandkoming van het KB van 01-10-1929 (no. 448) ter uitvoering van de Besmettelijke Ziektenwet (Stb. 1928, no. 265), 260; 1 omslag
            - Stukken betreffende de totstandkoming van het KB van 16-08-1929 (no. 421) waarbij de wet van 04-12-1872 (no. 134) houdende voorzieningen tegen besmettelijke ziekten, zoals deze wet laatstelijk is gewijzigd bij de wet van 29-12-1928 (no. 523), met uitzondering van de artikelen 11, 16, 20, 22 en 24, van toepassing wordt verklaard op de ziekte alastrim, 261; 1 omslag
            - Stukken betreffende de totstandkoming van het KB van 30-10-1933 (no. 30) tot wijziging van het KB van 01-10-1929 (no. 448) ter uitvoering van de Besmettelijke Ziektenwet, 1929-1933.; 262; 1 omslag
            - Stukken betreffende de voorbereiding van een KB tot toepassing van artikel 15 van de Besmettelijke Ziektenwet, 1930.; 263; 1 omslag
            - Stukken betreffende de totstandkoming van het besluit van de secretaris-generaal van het Ministerie van Sociale Zaken van 17-09-1940 (no. 804A), houdende wijziging van het KB van 01-10-1929 (no. 448) ter uitvoering van de Besmettelijke Ziektenwet, met betrekking tot papegaaienziekte en malaria, 1931-1940.; 264; 1 omslag
            - Stukken betreffende de totstandkoming van het KB van 30-06-1936 (no. 74) tot wijziging van het KB van 01-10-1929 (no. 448) ter uitvoering van de Besmettelijke Ziektenwet, 1933-1936.; 265; 1 omslag
            - Stukken betreffende de totstandkoming van de wet van 03-12-1937 (no. 803) tot wijziging van de Besmettelijke Ziektenwet zoals die wet laatstelijk is gewijzigd bij de wet van 29-11-1935 (no. 685), alsmede van de wet van 06-05-1922 (no. 272), tot toepassing van middelen voor ontsmettings- of zuiveringsdoeleinden, zoals die wet is gewijzigd bij de wet van 29-06-1925 (no.308), 1936-1937.; 266; 1 omslag
            - Stukken betreffende de totstandkoming van het KB van 24-11-1938 (no. 25) tot wijziging van het KB van 01-10-1929 (no. 448) ter uitvoering van de Besmettelijke Ziektenwet, 1937-1938.; 267; 1 omslag
            - Stukken betreffende de totstandkoming van het besluit van de secretaris-generaal tot wijziging van het KB van 01-10-1929 (no. 448) tot uitvoering van de Besmettelijke Ziektenwet (1928, no. 265) met betrekking tot de observatietermijn voor vlektyfus, 1942.; 268; 1 omslag
          - Uitvoering, 3.1.6.1.1.2
            - Stukken betreffende de totstandkoming van overeenkomsten met diverse ziekenhuizen voor de verpleging van lijders aan besmettelijke ziekten, 1908-1938.; 269; 1 pak
            - Stukken betreffende de vaststelling van ontsmettingstarieven in diverse gemeenten, 1919-1939.; 270; 1 omslag
            - Stukken betreffende de oprichting en organisatie van ontsmettingsinrichtingen, 1920-1936.; 271-277; 7 omslagen
              - Alkmaar, 1920-1922, 271
              - Amsterdam, 1920-1934, 272
              - Dordrecht, 1936, 273
              - Gorinchem, 1921-1922, 274
              - Leiden, 1921-1925, 1934, 275
              - Vlaardingen, 1929-1936, 276
              - Zaandam, 1925, 277
            - Stukken betreffende de voorbereiding van maatregelen tot uitvoering van de Besmettelijke Ziektenwet, 1928-1929.; 278; 1 omslag
            - Stukken betreffende de erkenning van Gemeentelijke Geneeskundige- en Gezondheidsdiensten als bedoeld in artikel 37 van de Besmettelijke Ziektenwet, 1929-1938.; 279; 1 pak
            - Stukken betreffende de totstandkoming van gemeenschappelijke regelingen, ter uitvoering van artikel 18 van de Besmettelijke Ziektenwet, van diverse gemeenten inzake verpleging van lijders aan besmettelijke ziekten, 1933-1936.; 280; 1 omslag
            - Correspondentie inzake de verordening op de heffing en op de invordering van besmettelijke ziektengelden, 1936-1940.; 281; 1 omslag
            - Algemene correspondentie inzake de uitvoering van de Besmettelijke Ziektenwet, 1937.; 282; 1 omslag
            - Stukken betreffende de verlening van subsidie aan de gemeente Veenendaal voor het aanleggen van een closet met waterspoeling in de woning van een tyfusbacillendraagster als bedoeld in artikel 26, lid 2 van het KB van 01-10-1929 (no. 448) ter uitvoering van de Besmettelijke Ziektenwet, 1943.; 283; 1 omslag
            - Stukken betreffende de totstandkoming van richtlijnen inzake de uitkering van ziekengeld aan bacillendragers in het kader van de bestrijding van besmettelijke ziekten, 1943-1944.; 284; 1 omslag
        - Quarantainewet, 3.1.6.1.2
          - Wettelijke regelingen, 3.1.6.1.2.1
            - Stukken betreffende de totstandkoming van KB's inzake de aanwijzing van havens voor onderzoek van schepen tot wering van besmetting door uit zee aankomende schepen als bedoeld in artikel 13 van de wet van 28-03-1925 (no. 35), 1919-1932.; 285; 1 omslag
            - Stukken betreffende de totstandkoming van KB's ter uitvoering van de wet van 28-03-1877 (no. 35) tot wering van besmetting door uit zee aankomende schepen, 1919-1948.; 286; 1 pak
          - Uitvoering, 3.1.6.1.2.2
            - Stukken betreffende de oprichting en organisatie van quarantainestations, 1919-1949.; 287-294; 7 omslagen en 1 pak
              - Algemeen, 1921-1934, 287
              - Didam, 1920-1923, 288
              - Enschede, 1921-1934, 289
              - Hansweert, 1920-1922, 290
              - Oldenzaal, 1920-1927, 291
              - Rotterdam, 1925-1949, pak, 292
              - Sittard, 1919-1925, 293
              - Venlo, 1920-1923, 294
            - Stukken betreffende de verlening van subsidie aan de gemeente Amsterdam ten behoeve van de quarantainestation Zeeburg, 1920-1949.; 295; 1 pak
            - Stukken betreffende de benoeming en ontslag van quarantaine-artsen en quarantaine-beambten, 1921-1950.; 296; 1 pak
            - Stukken betreffende de totstandkoming van Ministeriële Beschikkingen inzake de aanwijzing van personen belast met het gezondheidsonderzoek op schepen als bedoeld in artikel 3 van het Quarantainebesluit ter uitvoering van de wet van 28-03-1877 (no. 35) tot wering van besmetting door uit zee aankomende schepen, met hiaten., 1923-1934; 297; 1 omslag
            - Stukken betreffende de totstandkoming van KB's inzake de vaststelling van vergoedingen aan quarantaine-artsen, 1924-1935.; 298; 1 omslag
            - Stukken betreffende de uitvoering van onderhoudswerkzaamheden aan de quarantaine-inrichting te Rotterdam, 1924-1941.; 299; 1 omslag
            - Stukken betreffende de benoeming en ontslag van personeel van diverse quarantainestations, 1926-1933.; 300; 1 omslag
            - Stukken betreffende het goedkeuren van tarieven voor reinigen en ontsmetten door gemeentelijke ontsmettingsdiensten zoals omschreven in de Besmettelijke ziektewet (Stbl. 1928, nr. 265), 1937-1950.; 2516; 1 omslag
            - Stukken betreffende de financiering van noodzakelijke ontsmettingsdiensten te Rotterdam als gevolg van de Besmettelijke ziektewet (Stbl. 1928, nr. 265), 1938-1940.; 2517; 1 omslag
            - Stukken betreffende het goedkeuren van tarieven voor reinigen en ontsmetten door gemeentelijke ontsmettingsdienst te Gouda als gevolg van de Besmettelijke ziektewet (Stbl. 1928, nr. 265), 1938-1950.; 2518; 1 omslag
            - Stukken betreffende het subsidiëren van sanitair toezicht op de luchthaven Schiphol, 1946-1950.; 2523; 1 omslag
            - Stukken betreffende benoemingen van artsen voor het sanitair toezicht op de luchtvaart, 1947-1950.; 2525; 1 omslag
            - Stukken betreffende het declareren van kosten van toegepaste quarantainemaatregelen bij schepen in de haven van Rotterdam, 1949-1950.; 2527; 1 omslag
        - Inentingswet, 3.1.6.1.3
          - Wettelijke regelingen, 3.1.6.1.3.1
            - Stukken betreffende de totstandkoming van wetten houdende verlenging van de geldigheidsduur van tijdelijke bepalingen betreffende de vaccinatie vervat in de wet van 11-02-1928 (no. 29), 1927-1937.; 301; 1 pak
            - Stukken betreffende de behandeling van een ontwerp van wet inzake de vaststelling van nieuwe bepalingen betreffende de vaccinatie tegen pokken, 1935-1936.; 302; 1 omslag
            - Stukken betreffende de totstandkoming van de Wet van 22-12-1939 (no. 805) tot vaststelling van nieuwe bepalingen betreffende de inenting tegen pokken (Inentingswet 1939), 303; 1 omslag
            - Stukken betreffende de totstandkoming van bezettingsmaatregelen inzake inenting tegen tyfus en paratyfus, 1940-1946.; 304; 1 omslag
          - Uitvoering, 3.1.6.1.3.2
            - Algemene correspondentie inzake inentingen, 1924-1948.; 305; 1 pak
            - Documentatie inzake de vaccinatie, 1928-1938.; 306; 1 pak
            - Rapporten van de Studiecommissie uit de Gezondheidsraad inzake het vraagstuk van de vaccinatie en de daarmee samenhangende onderwerpen, 1929.; 307; 1 omslag
            - Stukken betreffende de instelling, samenstelling en werkzaamheden van de Staatscommissie ter bestudering van het vraagstuk der vaccinatie, 1937-1941.; 308; 1 omslag
        - Wet houdende buitengewone maatregelen tot afwending van enige besmettelijke ziekten en tot wering harer uitbreiding, 3.1.6.1.4
          - Stukken betreffende de totstandkoming van KB's tot nadere vaststelling van buitengewone maatregelen tot afwending van Aziatische cholera en tot wering harer uitbreiding en gevolgen, 1918-1921.; 309; 1 omslag
          - Stukken betreffende de totstandkoming van KB's tot nadere vaststelling van buitengewone maatregelen tot afwending van de pest en tot wering harer uitbreiding en gevolgen, 1918-1921.; 310; 1 omslag
          - Stukken betreffende de totstandkoming van KB's tot nadere vaststelling van buitengewone maatregelen tot afwending van vlektyfus en tot wering zijner uitbreiding en gevolgen, 1918-1922.; 311; 1 omslag
          - Stukken betreffende de totstandkoming van KB's houdende vaststelling van buitengewone maatregelen tot afwending van enige besmettelijke ziekten en tot wering van de uitbreiding en gevolgen van die ziekten (Lompenbesluit), 1918-1929.; 312; 1 omslag
          - Stukken betreffende de totstandkoming van KB's tot vaststelling van buitengewone maatregelen tot afwending van de pest, Aziatische cholera en vlektyfus en tot wering hunner uitbreiding en gevolgen, 1918-1929.; 313; 1 omslag
          - Stukken betreffende de totstandkoming van KB's tot vaststelling van buitengewone maatregelen tot afwending van de pokken en tot wering harer uitbreiding en gevolgen, 1918-1929.; 314; 1 omslag
        - Röntgenstralenwet, 3.1.6.1.5
          - Ingekomen rapporten en artikelen over röntgenstraling, 1926-1931.; 315; 1 omslag
          - Stukken betreffende de totstandkoming van de Wet van 09-07-1931 (no. 299) houdende regelen betreffende het hebben van Röntgentoestellen en het in voorraad houden van radio-actieve stoffen (Röntgenstralenwet), 1926-1931.; 316; 1 pak
          - Stukken betreffende de inwerkingtreding van de Röntgenstralenwet en de totstandkoming van het KB van 31-03-1933 (no. 130) tot uitvoering van de artikelen 2, lid 2 en 6, 3 en 4 van de Röntgenstralenwet (Röntgenstralenbesluit 1933), 1932-1938.; 317; 1 pak
        - Warenwet, 3.1.6.1.6
          - Wettelijke regelingen, 3.1.6.1.6.1
            - Stukken betreffende de totstandkoming van de Warenwet van 19-09-1919, 1902-1919.; 318-319; 2 pakken
              - 1902-1916, 318
              - 1917-1919, 319
            - Stukken betreffende de totstandkoming van het KB van 23-06-1925 (no. 98) tot toepassing van de artikelen 14 en 15 van de Warenwet (Algemeen Besluit), 1918-1929.; 320; 1 omslag
            - Kamerstukken inzake de wijziging van de Warenwet en de totstandkoming en uitvoering van de nieuwe Warenwet van 1935, 1918-1936.; 321; 1 band
            - Stukken betreffende de wijziging en uitvoering van de Warenwet van 1919, 1919-1933.; 322-323; 2 pakken
              - 1919-1921, 322
              - 1922-1933, 323
            - Stukken betreffende de totstandkoming van KB's tot uitvoering van artikel 6, derde lid, van de Warenwet inzake regelen, bewaring en inbeslagneming van goederen, met hiaten., 1920-1936; 324; 1 omslag
            - Stukken betreffende de totstandkoming van het KB van 26-03-1921 (no. 63) tot aanwijzing van de artikelen welke volgens artikel 1 van de Warenwet zullen worden beschouwd als waren in de zin van die wet en aanvullingen op dit besluit (KB van 03-10-1933 Maanzaadbesluit, KB van 20-08-1937 Gasmaskerbesluit en KB van 21-06-1938 Kapokbesluit), met hiaten., 1920-1938; 325; 1 omslag
            - Stukken betreffende de totstandkoming van Ministeriële Beschikkingen inzake het gebruik van oormerken bij varkens, 1920-1946.; 326; 1 omslag
            - Stukken betreffende de totstandkoming van het KB van 26-06-1926 (no. 214) tot toepassing van de artikelen 14 en 15 van de Warenwet op azijn (Azijnbesluit), alsmede wijzigingen hierop, met hiaten., 1920-1946; 327; 1 omslag
            - Stukken betreffende plaatsing in de Staatscourant van de Ministeriële Beschikking van 06-05-1921 betreffende monsterneming als bedoeld in artikel 21, lid 2 van de Warenwet, 328; 1 omslag
            - Stukken betreffende de totstandkoming van het KB 23-06-1925 (no.256) tot toepassing van de artikelen 14 en 15 van de Warenwet op melk (Melkbesluit), alsmede de wijziging hierop bij KB van 04-08-1926, 1921-1926.; 329; 1 pak
            - Stukken betreffende de totstandkoming van het KB van 13-08-1921 (no. 46) tot uitvoering van artikel 20, lid 2 van de Warenwet ten aanzien van monsterneming door veldwachters, 1921-1931.; 330; 1 omslag
            - Stukken betreffende de totstandkoming van het KB van 09-03-1922 (no. 109) houdende vaststelling van aanduidingen op grond van artikel 14 van de Warenwet ten aanzien van papier, alsmede wijzigingen hierop, 1921-1942.; 331; 1 pak
            - Stukken betreffende de totstandkoming van het KB van 28-04-1924 (no. 213) tot toepassing van de artikelen 14 en 15 van de Warenwet op behangsel, meubel- en gordijnstof (Behangselbesluit), alsmede wijzigingen hierop, 1921-1965.; 332; 1 omslag
            - Stukken betreffende de totstandkoming van de Ministeriële Beschikking van 14-07-1922 (no. 136) inzake het model van de stempelmerken voor niet door afkoeling verduurzaamd vlees, 333; 1 omslag
            - Stukken betreffende de totstandkoming van het KB van 06-03-1924 (no. 96) tot toepassing van de artikelen 14 en 15 van de Warenwet ten aanzien van suiker en stroop (Suiker- en Stroopbesluit), alsmede de wijzigingen hierop, 1922-1936.; 334; 1 pak
            - Stukken betreffende de totstandkoming van een aanvulling van artikel 33 van de Warenwet inzake de aanstelling van opsporingspersoneel van keuringsdiensten van waren tot onbezoldigd rijksveldwachter ter uitbreiding van hun bevoegdheden, met hiaten., 1922-1942; 335; 1 omslag
            - Stukken betreffende de totstandkoming van het KB van 25-04-1922 tot uitvoering van de artikelen 14 en 15 van de Warenwet (Broodbesluit), alsmede de wijzigingen hierop, 1922-1943.; 336; 1 omslag
            - Stukken betreffende de totstandkoming van het KB van 20-06-1924 (no.313) tot toepassing van de artikelen 14 en 15 van de Warenwet op meel (Meelbesluit), alsmede wijzigingen hierop, 1922-1949.; 337; 1 pak
            - Stukken betreffende de totstandkoming van het KB van 31-07-1926 (no. 280) tot toepassing van de artikelen 14 en 15 van de Warenwet op bier (Bierbesluit), alsmede de wijzigingen hierop, 1922-1949.; 338; 1 pak
            - Stukken betreffende de totstandkoming van het KB van 28-03-1929 (no.137) tot toepassing van de artikelen 14 en 15 van de Warenwet op wijn (Wijnbesluit), alsmede wijzigingen hierop, 1923-1949.; 339; 1 pak
            - Stukken betreffende de totstandkoming van het KB van 21-12-1925 (no.478) tot toepassing van de artikelen 14 en 15 van de Warenwet op brood (Broodbesluit), alsmede wijzigingen hierop, 1923-1951.; 340; 1 pak
            - Stukken betreffende de totstandkoming van het KB van 16-10-1925 (no. 417) tot toepassing van de artikelen 14 en 15 van de Warenwet op margarine (Margarinebesluit), alsmede de wijzigingen hierop, 1923-1956.; 341; 1 omslag
            - Stukken betreffende de totstandkoming van het KB van 23-10-1924 (no. 478) tot toepassing van de artikelen 14 en 15 van de Warenwet op cacao en chocolade (Cacao- en Chocoladebesluit), alsmede de wijzigingen hierop, 1923-1965.; 342; 1 omslag
            - Stukken betreffende de totstandkoming van het KB van 19-05-1924 (no. 251) tot toepassing van de artikelen 14 en 15 van de Warenwet ten aanzien van specerijen (Specerijenbesluit), alsmede de wijzigingen hierop, 1923-1968.; 343; 1 omslag
            - Stukken betreffende de totstandkoming van het KB van 20-06-1924 (no. 315) tot toepassing van de artikelen 14 en 15 van de Warenwet op vleeswaren en tot uitvoering van artikel 2 van de Vleeskeuringswet (Vleeswarenbesluit), alsmede de wijzigingen hierop, 1924-1936.; 344; 1 omslag
            - Stukken betreffende de totstandkoming van het KB van 13-01-1925 (no. 13) tot toepassing van de artikelen 14 en 15 van de Warenwet op koffie en thee (Koffie- en Theebesluit), alsmede wijzigingen hierop, 1924-1944.; 345; 1 omslag
            - Stukken betreffende de totstandkoming van het KB van 04-08-1925 (no. 345) tot toepassing van de artikelen 14 en 15 van de Warenwet op wasmiddelen (Wasmiddelenbesluit), alsmede wijzigingen hierop, 1924-1952.; 346; 1 pak
            - Stukken betreffende de totstandkoming van het KB van 23-08-1924 (no. 428) tot toepassing van de artikelen 14 en 15 van de Warenwet ten aanzien van vleesextracten (Vleesextractenbesluit), alsmede de wijzigingen hierop, 1924-1955.; 347; 1 omslag
            - Stukken betreffende de totstandkoming van het KB van 07-08-1925 (no. 352) tot toepassing van de artikelen 14 en 15 van de Warenwet op honing (Honingbesluit), alsmede de wijzigingen hierop, 1924-1959.; 348; 1 omslag
            - Stukken betreffende het onderzoek naar de wenselijkheid en mogelijkheid van een Huisbrandstoffenbesluit op grond van de Warenwet, 1924-1964.; 349; 1 omslag
            - Stukken betreffende de totstandkoming van het KB van 19-10-1925 (no. 421) tot toepassing van de artikelen 14 en 16 van de Warenwet (Stb. 1919, no. 581) op vet (Bijzonder Vetbesluit), 350; 1 omslag
            - Stukken betreffende de totstandkoming van het KB van 31-07-1926 houdende wijziging van verschillende besluiten tot toepassing van de artikelen 14 en 15 van de Warenwet, 1925-1926.; 351; 1 omslag
            - Stukken betreffende de totstandkoming van de Ministeriële Beschikking van 27-11-1925 (no. 1025) tot uitvoering van artikel 4 van het Bijzonder Vetbesluit betreffende voorschriften met betrekking tot de aanduiding van toebereid dierlijk vet, alsmede de wijzigingen daarop, 1925-1927.; 352; 1 omslag
            - Stukken betreffende de totstandkoming van Ministeriële Beschikkingen tot uitvoering van artikel 5 van het Bijzonder Vetbesluit, 1925-1928.; 353; 1 omslag
            - Stukken betreffende de totstandkoming van het KB van 30-09-1929 (no. 445) tot toepassing van artikel 14 van de Warenwet op honing (Honingmerkenbesluit), alsmede de wijzigingen hierop, 1925-1933.; 354; 1 omslag
            - Stukken betreffende de totstandkoming van het KB van 17-12-1927 (no. 396) tot toepassing van de artikelen 14 en 15 van de Warenwet op kaas (Kaasbesluit), alsmede de wijzigingen hierop, 1925-1949.; 355; 1 pak
            - Stukken betreffende de totstandkoming van het KB van 24-09-1926 (no. 339) tot toepassing van de artikelen 14 en 15 van de Warenwet op oliën en vetten (Oliën- en Vettenbesluit), alsmede de wijzigingen hierop, 1925-1962.; 356; 1 pak
            - Stukken betreffende de behandeling van het voorstel tot wijziging van artikel 3 van de Boterwet inzake het toezicht op de handhaving van de voorschriften van deze wet, 1926-1934.; 357; 1 omslag
            - Stukken betreffende de totstandkoming van het KB van 15-06-1929 (no. 321) tot toepassing van de artikelen 14 en 15 van de Warenwet op consumptieijs (Consumptieijsbesluit), alsmede de wijzigingen hierop, 1926-1949.; 358; 1 pak
            - Stukken betreffende de totstandkoming van besluiten tot wijziging van het Suiker- en Stroopbesluit, 1926-1967.; 359; 1 pak